Даниил Ким

Frontend Developer

Караганда, Казахстан / <u>dan.kim.04lb@gmail.com</u> / <u>github.com/DaniilKimlb</u>

Фронтенд-разработчик с 3.5+ годами опыта. Принимал участие в разработке как небольших стартапов, так и крупных высоконагруженных проектов. Главное для меня — работать над продуктом с реальными пользователями, а не бездумно писать код. Хочу развивать технические скилы, и улучшать качество кода.

Опыт

Frontend developer, Jusan Bank

Январь 2023 – Январь 2024

Один из крупнейших банков второго уровня в Казахстане

- Разрабатывал фронтенд для Jusan Travel. Деливерил продуктовые фичи с минимальным time-to-market.
- Вместе с командой мы реализовали два новых сервиса, которые сделали путешествия и посещение событий вместе с Jusan более удобными.
- Создавал процессы для жизненного цикла проекта от разработки до выпуска релизов. Использовались средства обеспечения качества кода.
- Занимался архитектурой и реализации приложений под WebView для интеграции в superapp Jusan.
- Управлял и сопровождал фронтенд часть четырех сервисов.
- Занялся рефакторингом сервисов с легаси, в результате чего конверсия увеличилась. Также после рефакторинга веб-приложений стали загружаться и работать ~10 раз быстрее с точки зрения скорости загрузки и производительности.

Stack: TypeScript, Vue, Pinia, Vite, Vitest.

Frontend developer, SimpleCode

Июнь 2020 - Январь 2023

Аутсорсинг/Аутстаффинг компания

- WellAi: Вместе с командой мы разработали приложение для телемедицины с использованием искусственного интеллекта, которое значительно упростило процесс приема пациентов врачами.
- <u>Clever</u>: Вместе с командой разработали систему, которая помогает внутреннему персоналу более эффективно решать свои задачи, связанные с аналитикой, логистикой и маркетингом.
- CRM для Toyota: Система помогла автоматически собирать данные и хранить персональную информацию клиента.
- Участвовал в формировании технологического стека.
- Участвовал в преобразовании командных процессов и создании хороших практик.

Stack: JavaScript, TypeScript, React, Next, Vue, Webpack, Vite, Vitest, Jest, Testing library, Redux, Mobx, Vuex, Pinia.

Skills

TypeScript

JavaScript

HTML + CSS

React

Next.js

Node.js

Vue

Nuxt.js

Jest, Testing Library

Docker

CI/CD

Образование

Карагандинский высший политехнический колледж

Вычислительная техника и программное обеспечение

2019 - 2023